# 合伙企业

提问人：zhs7403 时间：2019-08-09 16:32:14
合伙企业（基金）GP 占75%；本公司为有限合伙人，持有份额 25%。根据合伙协议，本基金下设投资决策委员会，委员会设 5 个席位，LP 提名 2人，GP 提名 2 人，基金管理人提名 1 人，实行 4 票及以上（含 4 票）
通过制，LP 可行使一票否决权。合伙协议约定，利润 100%返还截止到分配时点合伙人的累计实缴出资（含合伙人按照实缴出资比例承担的管理费），先向有限合伙人分配直至其收回实缴资本，超过部分除特殊约定外，全部归普通合伙人；亏损先由普通合伙人以实际出资额承担，不足部分由有限合伙人以实缴出资。投资目标事前决定好。那么 LP作为金融资产核算还是权益法更合理？加入投资目标并非事前决定好的，是否有差异？

回答人：chenyiwei
为何 GP 的权益占比很高，似乎不合常理（LP 是否为政府引导基金之类机构？）？另外 LP 不要求收益，但要可能要承担亏损？投资目标是什么性质，与 LP 的业务有无关联，LP日后是否可能收购该投资目标公司？

提问人：zhs7403 时间：2019-08-09 20:40:10
是的，LP是政府引导基金之类机构，预计 3 年后退出。实际是政府把钱进入的方式

回答人：chenyiwei
LP 建议作为金融资产核算其在合伙企业中的投资。

提问人：zhs7403 时间：2019-11-27 06:30:33
A 上市公司投资某合伙企业（有限合伙），各有限和普通合伙人出资比例如图所示。
由于 C系 A公司的实际控制人，且为 GP（但是比例很小），能否认为作为LP 的 A可以对该合伙企业按照重大影响核算？
注：A 公司与 C 并未签署诸如委托行使相关权利的各种协议，仅仅是关联方。
合伙企业收益分配如下：
A. 合伙企业取得的收益向各合伙人进行分配，累计分配达到出资人的出资额时；
B. 优先对有限合伙人进行分配，有限合伙人保底收益 8.00%C. 剩余收益：有限合伙人享有88%（按照出资比例进行分配），普通合伙人享有 12.00%（合伙协议约定由 C1 享有全部收益）
即没收回投资以前按照各自投资比例分配，收回后按照 C 方式，即收回后C1 独享 12%，其他有限占 88%.投资方向是设立之前就确定好的。实际以C 和上市公司确定的为主。
表决权条款如下：
A．执行事务合伙人由普通合伙人推举产生，有限合伙人不得执行合伙事务，无权对除名、更换、选定普通合伙人行使表决权；除非法律另有规定或全体合伙人一致同意书面决定，有限合伙人不能转变为普通合伙人，普通合伙人不能转变为有限合伙人；
B．有限合伙人不得提出退伙或提前收回投资的要求；
C．未经普通合伙人同意，有限合伙人不得转让权益；
D．合伙人会议，普通合伙人应每年召开一次合伙人会议，主要的讨论事项：
① 听取普通合伙人的年度报告；
② 除明确授权普通合伙人独立决定事项之相关内容外，有限合伙协议其他内容的修订；
③ 法律、法规及本补充协议规定应当由合伙人会议决定的其他事项。合伙人会议不应讨论有限合伙潜在投资项目，并且有限合伙人不应通过此次会议对本有限合伙的管理及其他活动施加控制。
上述第 ②③ 事项的决议须经普通合伙人及代表本有限合伙出资额三分之二以上的有限合伙人同意方可做出。

回答人：chenyiwei
根据现有信息无法判断。建议关注采取这种架构设计的目的，重点关注其设立目的是否为上市公司提供投融资平台。建议重点了解：
1 、该合伙企业的投资进入和退出的决策机制；
2 、投资标的是否已在合伙企业设立时事先确定，被投资公司的经营管理是否委托给上市公司；
3 、其他合伙人的背景，及其与上市公司、实际控制人 C 之间的关系；
4 、实际控制人或上市公司是否向其他合伙人承诺保证其投入本金的安全和取得约定收益（或保底收益）。